【裁判字號】    92,交聲,32
【裁判日期】    920502
【裁判案由】    聲明異議
【裁判全文】
臺灣臺南地方法院交通事件裁定                      九十二年度交聲字第三二號
    移
    受處分人
    即異議人  甲○○
右列受處分人因違反道路交通管理處罰條例案件，對於交通部公路總局嘉義區監理所
台南監理站民國九十一年十二月十七日所為之裁決處分（處分案號：南監五字第裁七
四—ＢＣ0000000號 、ＢＣ0000000號）聲明異議，本院裁定如左：
    主  文
異議駁回。
    理  由
一、聲明異議意旨略以：如附件聲明異議狀所載。
二、按汽車駕駛人，駕駛汽車有不遵守道路交通標誌、標線、號誌之指示情形，而道
    路交通管理處罰條例第二章各條無處罰之規定者，處新臺幣九百元以上一千八百
    元以下罰鍰；並記違規點數一點；汽車駕駛人，行經有燈光號誌管制之交岔路口
    闖紅燈者，處新臺幣一千八百元以上五千四百元以下罰鍰；並記違規點數三點；
    汽車駕駛人之行為有闖紅燈或其他違規行為經以科學儀器取得證據資料之情形，
    當場不能製單舉發者，得對汽車所有人逕行舉發處罰；前開逕行舉發，應記明車
    輛牌照號碼、車型等可資辨明之資料，查明汽車所有人姓名或名稱、住址後，製
    單舉發處罰之，道路交通管理處罰條例第六十條第二項第三款、第六十三條第一
    項第一款、第五十三條、第六十三條第一項第三款、第七條之二第一項第一款、
    第六款、第二項分別定有明文。次按有應為送達之處所不明之情形而無人為公示
    送達之申請者，行政機關為避免行政程序遲延，認為有必要時，得依職權命為公
    示送達；而公示送達自於行政機關公告欄黏貼公告之日起，經二十日發生效力，
    行政程序法第七十八條第三項、第八十一條亦分別規定甚明。
三、經查：
    （一）本件受處分人即異議人甲○○所有之車號ＸＶ─５８８２號自小客車，有
          於民國九十年七月四日六時五十分許及九十一年八月十八日十六時十二分
          許，分別在行經高雄市○○路與曾子路口及行經高雄市○○路與平等路口
          時，有不遵守道路交通標線之指示越線停車及行經有燈光號誌管制之交岔
          路口闖紅燈，而各為警以電腦雷達自動照相測速器測獲拍照並逕予製單舉
          發等情，有高雄市政府警察局高市警交大相字第ＢＣ0000000號、
          ＢＣ0000000號舉發違反道路交通管理事件通知單各一紙及違規車
          輛採證相片共三幀在卷可憑，且為異議人所不爭執，則異議人之自小客車
          ，有於前開時、地經人駕駛而有不遵守道路交通標線之指示越線停車及行
          經有燈光號誌管制之交岔路口闖紅燈之違規事實，即堪認定。
    （二）其次，前開舉發通知單，業經高雄市政府警察局交通大隊，依據受處分人
          即異議人甲○○所登記之車籍資料，掛號郵寄予異議人，經郵政人員前往
          投送，發現異議人分別已遷移新址不明及原址查無其人，僅係戶籍尚未遷
          移，以致無法依址送達後，該交通大隊經電腦查詢異議人之登記地址，得
          知異議人並未辦理變更，乃依上開行政程序法有關公示送達之規定，辦理
          公示送達之公告等情，則有招領逾期退回之舉發通知單掛號郵件、高雄市
          政府警察局九十年九月五日（九十）高市警交字第０五一三八九號、九十
          一年十一月十五日高市警交字第０九一００七一六四二號公告函及違規罰
          單單退公示註記移送表各一份存卷可佐。另異議人之住所係位於台南縣永
          康市○○○路三四０巷十五弄六號五樓之五，亦據異議人陳明在卷，此與
          前述高雄市政府警察局交通大隊郵寄送達之地址，經核並無不同，顯見異
          議人確有應為送達之處所不明之情形。從而，高雄市政府警察局交通大隊
          為避免行政程序遲延本得依前述行政程序法之規定，依職權為公示送達。
          又前揭舉發違反道路交通管理事件通知單之公示送達生效日期各為九十年
          九月二十四日及九十一年十二月四日，復有前揭公示送達生效日規定可為
          憑考，故高雄市政府警察局交通大隊，就上述交通違規舉發通知單之送達
          ，應係合法且適當。
    （三）綜上所述，本件受處分人即異議人甲○○所有之自小客車分別於上開時、
          地經人駕駛，有不遵守道路交通標線之指示越線停車及行經有燈光號誌管
          制之交岔路口闖紅燈之違規行為，既均堪認定，則移送機關即交通部公路
          總局嘉義區監理所台南監理站，據此並援引上開道路交通管理處罰條例第
          六十條第二項第三款、第六十三條第一項第一款、第五十三條、第六十三
          條第一項第三款之規定，而分別裁處異議人罰鍰新臺幣一千八百元並予記
          違規點數一點及罰鍰新臺幣二千七百元並予記違規點數三點，於法即無違
          誤，至本件異議人僅以其未實際收受該舉發通知單，而指摘本件裁處有所
          不當，經核並無理由，故應予以駁回。
四、據上論斷，應依道路交通案件處理辦法第十九條，裁定如主文。
中      華      民      國      九十二      年      五      月    二    日
                                  臺灣臺南地方法院交通法庭
          法  官  張  瑛  宗
右正本證明與原本無異
如不服本裁定應於送達後五日內向本院提出抗告狀
                                      書記官  陳  志  德
中      華      民      國      九十二      年      五      月    五    日


司法院資訊處製作；財團法人民間司法改革基金會備份。
